臺灣臺北地方法院民事裁定　　　　　　100年度監宣字第359號
聲　請　人　桑再益
相　對　人　桑李珠
關　係　人　簡美足
上列當事人間聲請監護宣告事件，本院裁定如下：
    主  文
宣告桑李珠（女、民國九年十二月十八日生、身分證統一編號：
Ｚ000000000號）為受監護宣告之人。
選定桑再益（男、民國○○○年○月○○日生、身分證統一編號
：Ｚ000000000號）為受監護宣告之人之監護人。
指定簡美足（女、民國○○○年○月○○日生、身分證統一編號
：Ｚ000000000號）為會同開具財產清冊之人。
聲請費用新臺幣壹仟元由受監護宣告之人負擔。
    理  由
一、按對於因精神障礙或其他心智缺陷，致不能為意思表示或受
    意思表示，或不能辨識其意思表示之效果者，法院得因本人
    、配偶、四親等內之親屬、最近一年有同居事實之其他親屬
    、檢察官、主管機關或社會福利機構之聲請，為監護之宣告
    。法院為監護之宣告時，應依職權就配偶、四親等內之親屬
    、最近一年有同居事實之其他親屬、主管機關、社會福利機
    構或其他適當之人選定一人或數人為監護人，並同時指定會
    同開具財產清冊之人。法院選定監護人時，應依受監護宣告
    之人之最佳利益，優先考量受監護宣告之人之意見，審酌一
    切情狀，並注意下列事項：(1)受監護宣告之人之身心狀態與
    生活及財產狀況。(2)受監護宣告之人與其配偶、子女或其他
    共同生活之人間之情感狀況。(3)監護人之職業、經歷、意見
    及其與受監護宣告之人之利害關係。(4)法人為監護人時，其
    事業之種類與內容，法人及其代表人與受監護宣告之人之利
    害關係。民法第14條第1項、第1111條第1項、第1111條之 1
    分別定有明文。
二、本件聲請意旨略以：聲請人桑再益為相對人桑李珠之子，相
    對人因罹患退化性失智症，雖延醫診治，迄今毫無起色，現
    無能力處理自己之事務，爰依法聲請對相對人為監護之宣告
    。又聲請人及關係人簡美足分別為相對人之子、媳，足以擔
    任監護人及會同開具財產清冊之人，是為相對人之利益，爰
    請求選定聲請人為相對人之監護人，指定簡美足為會同開具
    財產清冊之人等語。
三、聲請人主張之事實，業據其提出戶籍謄本等件為證。而本院
    於鑑定人面前訊問相對人，相對人因熟睡，未起身回答問題
    ，有訊問筆錄足參；經鑑定結果為：相對人自民國95年後，
    運動功能障礙顯著，日常生活功能受限，生理功能逐漸退化
    ，出現慢性心臟衰竭、慢性腎功能不全等生理障礙，並多次
    住院治療，目前完全喪失自主生活能力，全賴家人照顧，綜
    合病史及鑑定結果，相對人之精神醫學診斷為退化性失智症
    ，認知缺損已達極重度認知退化程度，無法執行日常事務之
    處理及人際社會之判斷，故建議其精神狀態已達精神喪失程
    度等語，有台北市立聯合醫院函及精神鑑定報告書在卷足佐
    。堪認相對人已因其他心智缺陷，致不能為意思表示或受意
    思表示，且不能辨識其意思表示之效果，符合受監護宣告之
    要件，爰對於相對人為監護之宣告。
四、審酌聲請人為相對人之子，且為主要照顧者，當能盡力維護
    相對人之權利，並予以適當之照養療護，且有意願擔任相對
    人之監護人，爰選定聲請人為監護人。又相對人之媳婦簡美
    足願意擔任會同開具財產清冊之人，並指定其為會同開具財
    產清冊之人，以保障受監護宣告之人桑李珠之權益。又監護
    開始時，監護人對於受監護人之財產，應依規定會同法院指
    定之人，於2 個月內開具財產清冊並陳報法院；且前項期間
    ，法院得依監護人之聲請，於必要時延長之，於財產清冊開
    具完成並陳報法院前，監護人對於受監護人之財產，僅得為
    管理上必要之行為，附此敘明。
五、依民事訴訟法第608條第1項，裁定如主文。
中    華    民    國   100    年    12    月    29    日
                  家事法庭法  官  蔡玉雪
以上正本係照原本作成。
如不服本裁定關於選定監護人及指定會同開具財產清冊之人等部
分，應於送達後10日內向本院提出抗告狀，並繳納抗告費新臺幣
1,000元；其餘關於宣告監護之部分，不得抗告。
中    華    民    國   100    年    12    月    29    日
                          書記官  黃南穎